【裁判字號】    95,訴,326
【裁判日期】    950912
【裁判案由】    虛報進口貨物產地
【裁判全文】
高雄高等行政法院判決
                                九十五年度訴字第三二六號
                        民國九.
原      告  宏遠興業股份有限公司
代  表  人  甲○○
訴訟代理人  林華生律師
被      告  財政部高雄關稅局
代  表  人  游朝順局長
訴訟代理人  乙○○
            丙○○
上列當事人間因虛報進口貨物產地事件，原告不服財政部中華民
國九十五年二月二十四日台財訴字第０九四００五七八九００號
訴願決定，提起行政訴訟。本院判決如下：
    主  文
原告之訴駁回。
訴訟費用由原告負擔。
    事  實
甲、事實概要：
    緣原告於民國（下同）九十四年三月九日委由鴻江報關股份
    有限公司向被告所屬中興分局第二辦公室申報進口香港產製
    之MEN’S一００％POLYESTER WOVEN JACKET乙批（報單號碼
    ：第ＢＤ／九四／Ｕ八００／０一三四號），電腦核定以Ｃ
    ２（文件審核通關）方式通關，經該分局文件審核結果，改
    以Ｃ３（貨物查驗通關）方式通關，復派員查驗，系爭來貨
    產地為中國大陸，核屬非屬經濟部公告准許輸入之大陸物品
    ，原告涉有虛報進口貨物產地，逃避管制之違法行為，被告
    乃依據海關緝私條例第三十七條第三項規定轉據同條例第三
    十六條第一項及第三項規定，處貨價一倍之罰鍰計新台幣（
    下同）二七二、五八三元，併沒入貨物。原告不服，申請復
    查，未獲變更，提起訴願，亦遭決定駁回，遂提起本件行政
    訴訟。
乙、兩造聲明：
一、原告聲明求為判決：
（一）訴願決定及原處分（含復查決定）均撤銷。
（二）訴訟費用由被告負擔。
二、被告聲明求為判決：
（一）原告之訴駁回。
（二）訴訟費用由原告負擔。
丙、兩造之爭點：
一、原告主張之理由：
（一）緣原告於九十三年四月十六日以出口報單ＢＤ／九三／Ｎ
      二八四／七五０五申報布疋出口至香港，由原告客戶EAGL
      E NICE DEVELOPNENT LIMITED（下簡稱EAGLE NICE）收受
      ，嗣該客戶於剪裁製成夾克後，發現有摩擦牢度不佳之瑕
      疵，乃解約退回布料三、三八四碼及已製成成品之夾克七
      百七十九件（即系爭進口貨物），並請求賠償。原告為受
      領退貨，布料部分以ＢＤ九四／Ｕ八００／０一三五進口
      報單申報進口，順利完成，系爭夾克部分，以ＢＤ／九四
      ／Ｕ八００／０一三四進口報單申報進口，原告依EAGL E
      NICE提供之產地證明申報產地為香港，詎經查驗結果，實
      到貨物上之LABEL標示「中製」，包裝紙箱上印有「MAD
      E IN CHINA」字樣，被告乃認原告報運貨物進口，虛報產
      地，逃避管制，而依海關緝私條例第三十七條第三項、第
      三十六條第一項、第三項規定，處貨價一倍之罰鍰二七二
      、五八三元，併沒入貨物之處分。
（二）按海關緝私條例第三十七條第一項規定：「報運貨物進口
      而有下列情事之一者，得視情節輕重處以．．．之罰鍰．
      ．．。一、虛報所運貨物之名稱、數量或重量；二、虛報
      所運貨物之品質、價位或規格；三、繳驗偽造、變造或不
      實之發票或憑證；四、．．．」，第三項規定：「有前二
      項情事之一而涉及逃避管制者，依前條第一項及第三項論
      處。」上開條文，所謂「虛報」，繳驗「偽造」「變造」
      不實之憑證，以及「逃避管制」等，均屬故意之行為，足
      見海關緝私條例第三十七條之規定，係以具有故意為處罰
      要件甚明。
（三）查原告係以生產製造聚酯絲、加工絲、布疋、染整等為出
      口之廠商，從未進口成衣，系爭進口夾克七百七十九件，
      係原告客戶EAGLE NICE因布料瑕疵，解約退貨之部分成品
      ，原告為受領退貨，才辦理進口者，此觀上開出口報單一
      紙及進口報單二紙（一為布料部分，一為系爭夾克成衣部
      分）以及EAGLE NICE之相關文件即明，故原告根本不知產
      地有問題，有意虛報產地，苟原告逃避管制，何以任令貨
      物之LABEL，明顯標示「中製」，包裝紙箱上並印有「
      MADE IN CHINA」字樣？原處分及訴願決定，以原告有過
      失為由，引用上開海關緝私條例之規定為處罰，顯有違誤
      。
（四）次查，行政罰法第七條第一項，係承襲司法院釋字第二七
      五號及第四九五號解釋意旨以法律明文規定行政罰以故意
      或過失為要件，但非謂所有違反行政法上義務之行為，故
      意或過失均應罰之，仍應以個別之法律，具體認定，如司
      法院釋字第四九五號解釋所指之海關緝私條例第三十一條
      之一，如經證明確屬「誤裝」者，則不予罰處，即表明過
      失不罰之意。
（五）又按行政罰法第四條規定：「違反行政法上義務之處罰，
      以行為時之法律或自治條例有明文規定者為限。」此為我
      國關於行政罰，採處罰法定主義之重要規定。查本件被告
      所謂「虛報進口貨物產地，逃避管制」之行為，依司法院
      釋字第五二一號解釋，固得引用海關緝私條例第三十七條
      第三項為處罰，但所謂「虛報」、「逃避管制」之用語，
      從文理解釋，其為故意之行為甚明，被告稱包括過失行為
      在內，不唯與文義不合，顯屬擴張解釋，違反上開處罰法
      定主義之原則。
（六）末按法人之使用人之故意、過失，依行政罰法第七條第二
      項之規定，係「推定」為該法人之故意過失，而非「視為
      」或「視同」，故法人如已證明盡相當之注意慎選使用人
      時，則其使用人縱有故意、過失，即不得課以該法人（非
      行為人）之責任。查原告係以生產製造聚酯絲、加工絲、
      布疋、染整等為出口之廠商，從未進口成衣，系爭七百七
      十九件夾克，係原告香港客戶EAGLE NICE，因發現向原告
      購用之布料有瑕疵，乃解約退貨之部分成品，原告慎選一
      向為原告代辦進出口，從未發生錯誤之鴻江報關股份有限
      公司（下稱鴻江報關公司）申報進口，該公司為合法成立
      ，又係經驗豐富之優秀報關行，則鴻江報關公司申辦系爭
      成衣進口（實為退貨），縱有何過失，亦不得推定為原告
      之過失，而課以原告之責任。
二、被告答辯之理由：
（一）按「報運貨物進口而有下列情事之一者，得視情節輕重，
      處以所漏進口稅額二倍至五倍之罰鍰．．．四、其他違法
      行為。」、「有前二項情事之一而涉及逃避管制者，依前
      條第一項及第三項論處。」及「私運貨物進口．．．者，
      處貨價一倍至三倍之罰鍰。」、「前二項私運貨物沒入之
      。」分別為海關緝私條例第三十七條第一項第四款、第三
      項及第三十六條第一、三項所規定。復按進口非屬「台灣
      地區與大陸地區貿易許可辦法」第七條規定准許輸入之大
      陸地區物品者，即構成進口不得輸入之大陸物品而涉及逃
      避管制之違法行為。本件原告報運貨物進口，有虛報所運
      貨物產地，涉及逃避管制情事，被告依上開規定予以論處
      ，洵無不合。
（二）查進口貨物是否有虛報情事，係以報單上所申報者與來貨
      之實際狀態為認定依據，至於在進口前如何交易及放行後
      作何用途，則非所問。復查進口貨物係採申報及查驗制度
      ，並課以原告盡誠實申報所運貨物名稱、數量、重量、品
      質、規格、價值等之義務，如有虛報情事而違反海關緝私
      條例者，即已違反誠實申報之作為義務，應推定為有過失
      ，於行為人不能舉證證明自己無過失時，依照司法院釋字
      第二七五號解釋，即應受罰。本件因實到貨物上之LABEL
      標示「中製」及其包裝紙箱上印有「MADE IN CHINA」
      字樣，故驗貨員查驗後將原申報產地香港更改為大陸。原
      告不服，檢具有關資料，主張本件貨物確係香港製造，驗
      貨員乃將原告檢附之資料及自國外發貨商鷹美公司（EAGL
      E NICE）網站上查得之該公司接受國際知名品牌如NIKE訂
      單，製造運動褲、運動夾克．．．等與其生產基地位於大
      陸汕頭等資料，報經被告「進口貨物原產地認定小組」複
      核結果，仍認定為大陸物品。原告尚不服，被告為昭慎重
      ，再檢附原告提供之相關資料函請財政部關稅總局「進口
      貨物原產地認定委員會」鑑定結果，亦認定產地為中國大
      陸。原告檢附之產地證明書及其他相關證明文件既與實際
      認定結果不符，自當以現實鑑定之證據力為強。另查香港
      因地緣關係，諸多貨品產自中國大陸，原告以貿易為業，
      理當詳知，自香港進口系爭貨物自應審慎，原告既未盡積
      極查明產地之義務，致生違章情事，自難卸過失責任，參
      照司法院釋字第二七五號解釋意旨，即應受罰。原告不能
      舉證證明自己無過失，被告依上開規定論處，並無不合。
（三）查政府訂定「台灣地區與大陸地區貿易許可辦法」作為管
      理大陸物品進入台灣地區之依據，而該辦法第七條第一項
      規定，除該條新列舉之物品外，所有物品均在禁止輸入之
      列。本件系爭貨物既係大陸物品，原告竟申報為香港產製
      ，則其虛報產地逃避管制之行為，已堪認定，其行為不能
      謂非違法。原告謂本件係非故意行為，不在海關緝私條例
      第三十七條之規範範圍，顯有誤會。復查進口貨物係採申
      報及查驗制度，並課以原告盡誠實申報所運貨物名稱、數
      量、重量、品質、規格、價值等之義務，如有虛報情事而
      違反海關緝私條例者，即已違反誠實申報之作為義務，自
      應受罰。本件原告以進出口貿易為業多年，理應對香港進
      口貨物之產地特別注意，更應於進口前以書面文件正式告
      知EAGLE NICE  DEVELOPMENT  LlMITED（賣方）來貨不得
      為大陸產製品，或於報關前向海關申請至儲貨區確認系爭
      貨物產地，惟原告僅憑賣方提供之非正式官方機構（香港
      工業總會）核發之產地證明率而申報，致生違章情事，雖
      非故意，難謂無過失，自應受罰，被告依上開規定，予以
      論處，並無不合。
    理  由
一、按「報運貨物進口而有下列情事之一者，得視情節輕重，處
    以所漏進口稅額二倍至五倍之罰鍰，或沒入或併沒入其貨物
    ：．．．四、其他違法行為。」「有前二項情事之一而涉及
    逃避管制者，依前條第一項及第三項論處。」及「私運貨物
    進口、出口或經營私運貨物者，處貨價一倍至三倍之罰鍰。
    」「前二項私運貨物沒入之。」海關緝私條例第三十七條第
    一項第四款、第三項及第三十六條第一項、第三項分別定有
    明文。次按台灣地區與大陸地區貿易許可辦法第七條第一項
    第一款規定：「大陸地區物品，除下列各款規定外，不得輸
    入台灣地區：一、主管機關公告准許輸入項目及其條件之物
    品。」復按海關緝私條例第三條、第三十七條、第三十八條
    、第三十九條及第五十三條所稱之「管制」則包括「台灣地
    區與大陸地區貿易許可辦法規定不得輸入之大陸物品」在內
    ，亦經財政部八十四年六月十七日台財關第八四一七二四五
    四二號函釋示在案，而上開函釋核與海關緝私條例規定之精
    神相符，本院自得予以援用。故進口非屬「台灣地區與大陸
    地區貿易許可辦法」第七條規定准許輸入之大陸地區物品者
    ，自構成進口禁止輸入之物品而涉及逃避管制之行為，合先
    敘明。
二、原告於九十四年三月九日委由鴻江報關公司向被告所屬中興
    分局第二辦公室申報進口香港產製之MEN’S 一００％POLYE
    STER WOVEN JACKET乙批（報單號碼：第ＢＤ／九四／Ｕ八
    ００／０一三四號），電腦核定以Ｃ２（文件審核通關）方
    式通關，經該分局文件審核結果，改以Ｃ３（貨物查驗通關
    ）方式通關，復派員查驗，系爭來貨產地為中國大陸，核屬
    非屬經濟部公告准許輸入之大陸物品，原告涉有虛報進口貨
    物產地，逃避管制之違法行為，被告乃依據海關緝私條例第
    三十七條第三項規定轉據同條例第三十六條第一項及第三項
    規定，處貨價一倍之罰鍰計二七二、五八三元，併沒入貨物
    等情，業經兩造分別陳明在卷，並有第ＢＤ／九四／Ｕ八０
    ０／０一三四號進口報單及被告九十四年第0000000
    0號處分書附於原處分卷可稽，堪予認定。
三、原告雖主張：海關緝私條例第三十七條之規定，係以具有故
    意為處罰要件；又系爭進口貨物，係原告客戶解約退貨之部
    分成品，原告為受領退貨，才辦理進口者，故原告根本不知
    產地有問題，原處分及訴願決定，以原告有過失為由，引用
    上開海關緝私條例之規定為處罰，顯有違誤；再者，原告慎
    選一向為原告代辦進出口，從未發生錯誤之鴻江報關公司申
    報進口，該公司為合法成立，且係經驗豐富之優秀報關行，
    則鴻江報關公司申辦系爭成衣進口，縱有何過失，亦不得推
    定為原告之過失，而課以原告之責任云云，資為爭議。
四、經查：
（一）按進口貨物是否有虛報情事，係以申報進口報單與實際來
      貨是否相符為認定依據。次按「進口貨物原產地由進口地
      關稅局認定，認定有疑義時，由進口地關稅局報請財政部
      關稅總局會同有關機關及學者專家會商。」為進口貨物原
      產地認定標準第四條所明定。經查，本件原告於九十四年
      三月九日委由鴻江報關公司向被告所屬中興分局第二辦公
      室申報進口香港產製之MEN’S  一００％POLYESTER WOVE
      N JACKET乙批等情，此有第ＢＤ／九四／Ｕ八００／０一
      三四號進口報單附於原處分卷可稽，並為兩造所不爭執，
      應堪認定。次查，因實到貨物上之LABEL標示「中製」
      ，包裝紙箱上亦印有「MADE IN CHINA」字樣，被告經查
      驗後將原申報產地香港更改為大陸，原告不服，檢具有關
      資料，主張本件貨物確係香港製造，被告乃將原告檢附之
      資料及自國外發貨商鷹美公司（EAGLE NICE）網站上查得
      之該公司接受國際知名品牌如NIKE訂單，製造運動褲、運
      動夾克．．．等與其生產基地位於大陸汕頭等資料，報經
      被告進口貨物原產地認定小組審議，經該小組於九十四年
      三月三十一日第九十六次會議複核決議維持查核結果，仍
      認定為大陸物品等情，此有該次會議紀錄、鷹美公司網站
      資料及照片四張附於原處分卷可稽。嗣被告為昭慎重，再
      報請財政部關稅總局「進口貨物原產地認定委員會」審議
      決議，認定系爭貨物產地確為中國大陸，亦有財政部關稅
      總局九十四年九月六日台總局認字第０九四一０一七八一
      三號函附於原處分卷可參。按財政部關稅總局「進口貨品
      原產地認定委員會」係依相關法規所規定之相關機關人員
      及學者專家所組成關於原產地認定之專業委員會，為具有
      公信力及權威性之鑑定機關，其就系爭貨物原產地之認定
      ，既已採綜合研判之方式認定系爭貨物之原產地為中國大
      陸，是項鑑定結果，自可採信。準此，被告根據實際查核
      情形及參據財政部關稅總局「進口貨品原產地認定委員會
      」鑑定結果，認定系爭貨物之原產地為中國大陸，並無違
      誤。
（二）又按經濟部國際貿易局就大陸物品之輸入，依「中華民國
      輸出入貨品分類表」予以管理；其中「『中華民國輸入貨
      品分類表』內『輸入規定』欄列有『ＭＷＯ』代號者，為
      『大陸物品不准輸入』項目，列有『ＭＰ１』代號者，為
      『大陸物品有條件准許輸入』項目，其餘未列有『ＭＷＯ
      』或『ＭＰ１』代號者，為『大陸物品准許輸入』項目。
      經查，系爭貨物之原產地既經認定為中國大陸，其貨物歸
      列之稅則號別為第六二０三．三三．００．００－四，依
      中華民國輸出入貨品分類表上「輸入規定」欄之記載，係
      屬「ＭＰ１」代號，故其為有條件准許輸入之大陸物品，
      茲依「大陸物品有條件准許輸入項目、輸入管理法規彙總
      表」第五－三十七頁貨品號列六二０三．三三．００．０
      ０－四之特別規定代號說明，其「Ｍ７９」之內容為符合
      特別規定「Ｍ１３」或特別規定「Ｍ７８」者准許進口，
      但進口屬於Ｂ表內之項目，可免依前述特別規定辦理，而
      「Ｍ１３」之內容為：「符合下列規定者，准許進口：(1)
      限依『紡織品出口配額處理辦法』暨其實施要點之規定，
      經向紡拓會專案申請核准在大陸加工者，以復運方式進口
      並限供外銷之用。(2)於海外加工相關規定中尚未制定基準
      者，應由廠商主動向設限國申請本項產品之原產地判令，
      並請紡拓會審查通過後報經貿局核定公告該產品『主要製
      程』之認定基準，始可依照前項規定辦理。(3)輸出大陸地
      區加工之紡織品原料或半成品，應依照『台灣地區與大陸
      地區貿易許可辦法』在輸出許可證上載明目的地為中國大
      陸。」至「Ｍ７８」之內容為：「進口時應依本部公告之
      『廠商申請輸入委託大陸加工之成衣之輸入條件』辦理。
      」按觀諸大陸物品輸入特別規定附表Ｂ表內之項目，並無
      貨品號列六二０三．三三．００．００－四之物品，又依
      原告主張其為係生產製造聚酯絲、加工絲、布疋、染整等
      為出口之廠商，從未進口成衣，系爭進口夾克七百七十九
      件，係原告客戶EAGLE NICE因布料瑕疵，解約退貨之部分
      成品，原告為受領退貨，才辦理進口者之情節以觀，系爭
      貨物顯非經紡拓會專案申請核准在大陸加工，或依財政部
      公告之廠商申請輸入委託大陸加工之成衣之輸入條件辦理
      者，自不符大陸物品輸入特別規定代號「Ｍ７９」規定，
      非屬大陸物品有條件准許輸入之貨物，則原告申報輸入系
      爭大陸產製之貨物，依首開所述，即有涉及逃避管制情事
      。
（三）復按「人民違反法律上之義務而應受行政罰之行為，法律
      無特別規定時，雖不以出於故意為必要，仍須以過失為其
      責任條件。」業經司法院釋字第二七五號解釋在案。另司
      法院釋字第五二一號解釋更明確表示：「法律明確性之要
      求，非僅指法律文義具體詳盡之體例而言，立法者仍得衡
      酌法律所規範生活事實之複雜性及適用於個案之妥當性，
      運用概括條款而為相應之規定，業經本院釋字第四三二號
      解釋闡釋在案。為確保進口人對於進口貨物之相關事項為
      誠實申報，以貫徹有關法令之執行，海關緝私條例第三十
      七條第一項除於前三款處罰虛報所運貨物之名稱、數量及
      其他有關事項外，並於第四款以概括方式規定『其他違法
      行為』亦在處罰之列，此一概括規定，係指報運貨物進口
      違反法律規定而有類似同條項前三款虛報之情事而言。就
      中關於虛報進口貨物原產地之處罰，攸關海關緝私、貿易
      管制有關規定之執行，觀諸海關緝私條例第一條、第三條
      、第四條、貿易法第五條、第十一條及台灣地區與大陸地
      區人民關係條例第三十五條之規定自明，要屬執行海關緝
      私及貿易管制法規所必須，符合海關緝私條例之立法意旨
      ，在上述範圍內，與憲法第二十三條並無牴觸。至於依海
      關緝私條例第三十六條、第三十七條規定之處罰，仍應以
      行為人之故意或過失為其責任條件，本院釋字第二七五號
      解釋應予以適用，併此指明。」而海關緝私條例第三十七
      條第三項即是以行為人有同條第一項各款及第二項之行為
      ，而其行為之內容涉及逃避管制為構成要件；又報運貨物
      進口有第三十七條第一項第一款至第四款之行為，自其行
      為內涵觀之，其主觀違法要件即已涵括故意及過失在內，
      職是，關於海關緝私條例第三十七條第三項之違章仍應以
      行為人之行為係出於故意或過失為其責任條件，並非僅限
      於故意自明。是原告主張：海關緝私條例第三十七條之規
      定，係以具有故意為處罰要件云云，核不足採。
（四）再按進口人自國外報運貨物進口，有據實報明所運貨物名
      稱、品質、規格、產地等之義務。查原告經核准設立之日
      期為七十七年二月八日，其所營事業項目為：棉布、絨布
      、綢緞、伸縮布、化學纖維布、混紡布、聚酯棉布（ＴＣ
      布）、針織布等各種紡織品之製造及代織加工、代漿整染
      印花加工業務，前項產品及有關紗類原料之製造、買賣及
      進出口貿易業務等情，此有原告之公司基本資料查詢附於
      原處分卷可稽，可知，原告從事進出口業務多年，則其對
      進出口貨物之買賣相關事當有相當之認知，於進口貨物時
      ，對購入貨物之品質、產地及價格等基本事項為相當瞭解
      後始會下單訂貨，則以本件係屬國際貿易之特質及原告多
      年之經營經驗，竟進口上開中國大陸產製之MEN’S一００
      ％POLYESTER WOVEN JACKET，且系爭貨物上之LABEL標示
      「中製」，包裝紙箱上亦印有「MADE IN CHINA」字樣
      。是原告應注意，並能注意系爭貨物之產地是否為大陸地
      區，竟疏未注意，申報系爭貨物之產地為香港，則其有申
      報不實貨物產地，而逃避管制之過失甚明。從而，被告據
      以裁處，自屬有據。是原告主張：系爭進口貨物，係原告
      客戶解約退貨之部分成品，原告為受領退貨，才辦理進口
      者，故原告根本不知產地有問題，原處分及訴願決定，以
      原告有過失為由，引用上開海關緝私條例之規定為處罰，
      顯有違誤云云，委無可足。
（五）末按「受任人處理委任事務而由委任人受理代理權者，對
      外為委任人之代理人，類推適用民法第二百二十四條之規
      定，代理人之過失，本人應與自己之過失負同一責任。本
      件原告進口報單上申報之貨名．．．其記載與實情不符，
      自已構成海關緝私條例第三十七條第一項第一款之違規，
      至於提貨單僅係申報時提出之附件，不能因附件貨名正確
      ，即謂其申報無誤，其理至明，無待申論。原告雖復以其
      於驗貨前早已提出上開貨名正確之提貨單，證明其無虛報
      漏稅之意圖，又以渠已委任專業報關人吳憲銓負責報關事
      宜，吳某誤填貨名，非原告本人之過失，不應無辜受罰等
      情。惟按人民因過失而違反法律上義務者，仍應受行政罰
      之處罰，此觀大法官會議釋字第二七五號解釋自明，原告
      身為進口商，對於貨物進口申報事宜應知之甚詳，其應注
      意、能注意而不注意為正確之申報，難謂無過失。本件縱
      係原告之受任人之過失致虛報貨名，原告亦應負責，其主
      張係其受任人之過失，其本人不應受罰乙節，顯有誤解，
      不足採取。」（最高行政法院八十九年度判字第一九五五
      號判決可資參照）經查，原告既委任鴻江報關公司，負責
      報關事宜等情，此有委任書附於原處分卷可參。是本件縱
      如原告主張係報關人之過失致虛報貨名乙節屬實，然揆諸
      前揭判決意旨，原告之受任人之過失致虛報貨名，原告亦
      應負責。故原告主張：原告慎選一向為原告代辦進出口，
      從未發生錯誤之鴻江報關公司申報進口，該公司為合法成
      立，且係經驗豐富之優秀報關行，則鴻江報關公司申辦系
      爭成衣進口，縱有何過失，亦不得推定為原告之過失，而
      課以原告之責任云云，亦不足採。
六、綜上所述，本件MEN’S一００％POLYESTER WOVEN JACKET確
    屬中國大陸地區產製，而原告報運系爭MEN’S一００％POLY
    ESTER WOVEN JACKE進口卻虛報貨物產地為香港，並其就此
    虛報縱無故意亦有過失，則其報運系爭貨物進口自有海關緝
    私條例第三十七條第一項第四款所規範之違章情事；另大陸
    產製之MEN’S一００％POLYESTER WOVEN JACKET，係屬不准
    輸入之大陸物品，則原告報運貨物進口而虛報貨物產地，實
    際進口不准輸入之大陸物品，則依首開所述，原告報運貨物
    進口虛報貨物產地即有涉及逃避管制情事，自堪認定。故被
    告依海關緝私條例第三十七條第三項轉據同條例第三十六條
    第一項及第三項規定，裁處原告貨價一倍之罰鍰計二七二、
    五八三元，並沒入貨物之處分，即無違誤。復查決定及訴願
    決定遞予維持，亦無不合。原告提起本件訴訟，求為撤銷，
    為無理由，應予駁回。又本件事證已臻明確，兩造其餘攻擊
    防禦方法，均核與本件判決結果不生影響，爰不一一論述，
    附此敘明。
據上論結，本件原告之訴為無理由，依行政訴訟法第一百九十五
條第一項後段、第九十八條第三項前段，判決如主文。
中    華    民    國  九十五  年    九    月   十二   日
                  第一庭審判長法  官  呂佳徵
                              法  官  林勇奮
                              法  官  許麗華
以上正本係照原本作成。
如不服本判決，應於判決送達後二十日內向本院提出上訴書狀，
其未表明上訴理由者，應於提起上訴後二十日內向本院提出上訴
理由書（須按對造人數附繕本）；如於本判決宣示或公告後送達
前提起上訴者，應於判決送達後二十日內補提上訴理由書（須附
繕本）。未表明上訴理由者，逕以裁定駁回。
提起上訴應預繳送達用雙掛號郵票七份（每份三十四元）。
中    華    民    國  九十五  年    九    月   十二   日
                              書記官  藍亮仁


司法院資訊處製作；財團法人民間司法改革基金會備份。
